臺灣桃園地方法院刑事判決　　　　　 100年度審易字第1012號
公　訴　人　臺灣桃園地方法院檢察署檢察官
被　　　告　游正吉
輔　佐　人　游石枝
上列被告因竊盜案件，經檢察官提起公訴（100 年度偵字第1016
0 號），被告就被訴事實為有罪之陳述，經本院改依簡式審判程
序審理，判決如下：
    主      文
游正吉攜帶兇器竊盜，累犯，處有期徒刑捌月。
    事實及理由
一、被告所犯之罪，為死刑、無期徒刑、最輕本刑3 年以上有期
    徒刑或高等法院管轄第一審案件以外之罪，而被告於本院準
    備程序進行中，就被訴事實為有罪之陳述，經本院告知簡式
    審判程序意旨，並聽取公訴人及被告、輔佐人之意見後，依
    刑事訴訟法第273 條之1 第1 項之規定，裁定依簡式審判程
    序審理。
二、犯罪事實：
    游正吉(一)前於民國88年間，因竊盜案件，經本院以89年度易
    字第23號判決判處罰金銀元3,000 元，緩刑2 年確定；(二)又
    於90年間，因竊盜案件，經臺灣板橋地方法院以90年度板簡
    字第897 號判決判處罰金銀元3,000 元確定；(三)又於90年間
    ，因竊盜案件，經本院以90年度易字第2039號判決判處有期
    徒刑4 月，緩刑5 年確定，嗣經本院以93年度撤緩字第33號
    裁定撤銷緩刑，原處之有期徒刑4 月於93年9 月29日易科罰
    金執行完畢；(四)又於92年間，因竊盜案件，經本院以92年度
    桃簡字第1385號判決判處有期徒刑6 月確定，於93年6 月11
    日易科罰金執行完畢；(五)又於94年間，因竊盜案件，經本院
    以94年度桃簡字第182 號判決判處有期徒刑4 月確定，於94
    年10月12日易科罰金執行完畢；(六)又於96年間，因竊盜案件
    ，經本院以96年度易字第1110號判決判處有期徒刑5 月確定
    ，於97年4 月15日縮刑期滿執行完畢；(七)又於97年間，因竊
    盜案件，經本院以98年度桃簡字第60號判決判處有期徒刑 6
    月確定，於98年10月7 日易科罰金執行完畢（於本案構成累
    犯）。游正吉因智力低下（約達邊緣性至輕度障礙等級）合
    併衝動控制能力不佳，其責任能力顯有缺損，致其辨識行為
    違法或依其辨識而行為之能力，顯著減低，仍意圖為自己不
    法之所有，基於竊盜之犯意，於100 年2 月28日下午3 時31
    分許，駕駛車牌號碼393-GPD 號重型機車行經桃園縣桃園市
    ○○路與大同路交岔路口附近之全家便利商店前時，見林可
    柔所有之捷安特廠牌腳踏車停放在上開商店門口，即持其父
    親所有客觀上足以對人之生命、身體、安全構成威脅之老虎
    鉗1 支，破壞前開腳踏車之鎖頭後，旋即騎乘該腳踏車離去
    而竊取之。嗣經員警調閱監視錄影畫面，始循線查獲上情。
三、認定被告犯罪所憑之證據：
  (一)被告游正吉於警詢、偵查及本院準備程序時之自白。
  (二)證人即被害人林可柔於警詢時之證述。
  (三)桃園縣政府警察局桃園分局武陵派出所扣押筆錄、扣押物
      品目錄表、扣押物品清單、腳踏車圖片1 張、桃園縣政府
      警察局桃園分局武陵派出所受理刑事案件報案三聯單、監
      視器翻拍照片1 張及查獲照片12張。
  (四)游正吉100 年6 月16日、100 年7 月14日及100 年9 月 8
      日之長庚醫療財團法人林口長庚紀念醫院診斷證明書、行
      政院衛生署桃園療養院100 年8 月24日桃療醫字第100000
      5483號函暨附件游正吉之精神鑑定報告書各1 份。
  (五)扣案老虎鉗1 支。
四、核被告所為，係犯刑法第321 條第1 項第3 款之攜帶兇器竊
    盜罪。被告有事實欄所載之科刑、執行資料，此有臺灣高等
    法院被告前案紀錄表在卷可稽，其於5 年內故意再犯本件有
    期徒刑以上之罪，為累犯，應依刑法第47條第1 項規定加重
    其刑。固被告罹患智能不足、器質性腦徵候群（慢性）疾病
    ，此有100 年6 月16日、100 年7 月14日及100 年9 月8 日
    之長庚醫療財團法人林口長庚紀念醫院診斷證明書可載，然
    本院為求慎重，特將被告送往衛生署桃園療養院進行精神鑑
    定，其鑑定結果認被告雖符合輕度智能障礙、慢性器質性腦
    徵候群、B 群人格特質、注意力不足過動症病史之診斷，惟
    涉案時之精神狀態，目前無證據顯示其在竊盜行為時因精神
    障礙或其他心智缺陷，致其辨識行為違法或依其辨識而行為
    之能力，顯著降低，此節亦有該院100 年8 月24日桃療醫字
    第1000005483號函暨附件游正吉之精神鑑定報告書在卷足證
    ，自難謂被告於本案行為時有精神障礙，致其辨識行為違法
    或依其辨識而行為之能力，顯著減低，當無從依刑法第19條
    第2 項規定減輕其刑，附此敘明。爰審酌被告正值青壯，竟
    不思循正當途徑獲取所需，任意攫取他人財物，輕忽他人之
    財產法益，且被告前已有多次竊盜之前案紀錄，素行不佳，
    此有臺灣高等法院被告前案紀錄表1 份附卷可稽，詎仍不知
    悔改，再為本案竊盜犯行，顯有漠視法紀之情，然考量被告
    犯罪之手段、動機、目的、智識程度及所竊取財物之價值非
    鉅，且被告坦承犯行，犯後態度尚佳等一切情狀，量處如主
    文所示之刑。至被告行竊時所用之老虎鉗1 支，雖為供犯罪
    所用之物，然其於偵查時供稱為其父親所有，又非違禁物，
    爰不予宣告沒收，附此敘明。
五、應適用之法條：
    刑事訴訟法第273 條之1 第1 項、第299 條第1 項前段、第
    310 條之2 、第454 條第1 項，刑法第321 條第1 項第3 款
    、第47條第1 項。
六、如不服本判決，得自收受送達之翌日起10日內向本院提出上
    訴狀（應附繕本），其未敘述上訴理由者，應於上訴期間屆
    滿後20日內補提理由書狀於本院，上訴於臺灣高等法院。
本案經檢察官高文政到庭執行職務。
中    華    民    國  100     年    10    月    20    日
                  刑事庭    法  官  黃翊哲
以上正本證明與原本無異。
                            書記官  洪明媚
中    華    民    國  100     年    10    月    20    日
附錄本案論罪科刑依據之法條：
中華民國刑法第321條第1項第3款
犯竊盜罪而有下列情形之一者，處6 月以上、5 年以下有期徒刑
，得併科新臺幣10萬元以下罰金：
三、攜帶兇器而犯之者。